【裁判字號】    89,易,797
【裁判日期】    890419
【裁判案由】    賭博
【裁判全文】
臺灣高雄地方法院刑事判決                          八十九年度易字第七九七號
    公  訴  人  臺灣高雄地方法院檢察署檢察官
    被      告  戊○○
    被      告  丙○○
    右  二  人
    選任辯護人  陳里己
    被      告  丁○○
右列被告因賭博案件，經檢察官提起公訴（八十八年度偵字第二八七八四號），本院
判決如左：
    主  文
戊○○共同以賭博為常業，累犯，處有期徒刑陸月，如易科罰金，以參佰元折算壹日
，扣案賭資新台幣貳仟陸佰元，電動賭博機具明星九七拾陸台（含ＩＣ板拾陸塊）、
滿貫大亨柒台（含ＩＣ板柒塊）、黃金船參台（含ＩＣ板參塊），寄分卡陸張均沒收
。丙○○共同以賭博為常業，處有期徒刑參月，如易科罰金，以參佰元折算壹日，扣
案賭資新台幣貳仟陸佰元，電動賭博機具明星九七拾陸台（含ＩＣ板拾陸塊）、滿貫
大亨柒台（含ＩＣ板柒塊）、黃金船參台（含ＩＣ板參塊），寄分卡陸張均沒收。
丁○○在公眾得出入之場所賭博財物，處罰金貳仟元，如易服勞役，以參佰元折算壹
日。扣案賭資新台幣貳仟陸佰元，電動賭博機具明星九七拾陸台（含ＩＣ板拾陸塊）
、滿貫大亨柒台（含ＩＣ板柒塊）、黃金船參台（含ＩＣ板參塊），寄分卡陸張均沒
收。
    事  實
一、戊○○基於常業賭博犯意，自八十六年十二月二十四日起，在高雄市○○區○○
    路三四四號其所經營之珈豪遊藝場公眾得出入場所，擺設其所有之電動賭博機具
    「明星九七」十六台，「滿貫大亨」七台，「黃金船」三台，共二十六台機具，
    並自八十八年七月二十三日起雇用有共同犯意連絡之丙○○為店員，負責開分洗
    分及櫃台兌換金錢之工作，其玩法是由顧客任選機台，以現金開出一定分數押注
    ，開分比率：明星九七台一比二十即一百元開二千分，滿貫大亨、黃金船一比十
    即一百元開一千分，如押中，可在該電動賭博機具內以預定程式賠付若干倍數之
    分數，否則，所押分數則落入同一電動賭博機具程式內，歸該機具沒入，當賭博
    完畢時，先以機具內累積之分數換取寄分卡，再持寄分卡換取現金，以此方式與
    不特定顧客賭博財物。並均以之為營生。嗣於八十八年十一月二十三日十七時十
    分許，丁○○於上址賭玩電動機具滿貫大亨以得分二百六十分先至櫃台向丙○○
    登記，再由丙○○以隱密不詳方式通知店門外之戊○○，約過三分鐘，丁○○走
    出大門口由戊○○兌換新台幣（下同）二千六百元予丁○○，惟此均為埋伏警員
    林俊宏發現，於丁○○又走入店內時，遂在該大門左側由林俊宏上前逮捕，並在
    丁○○手中扣得賭資新台幣貳仟陸佰元，及該店內之電動賭博機具明星九七拾陸
    台（含ＩＣ板拾陸塊）、滿貫大亨柒台（含ＩＣ板柒塊）、黃金船參台（含ＩＣ
    板參塊），寄分卡陸張等物。
二、案經高雄市政府警察局左營分局報請台灣高雄地方法院檢察署檢察官偵查起訴
    理  由
一、訊據被告戊○○對自八十六年十二月二十四日起在高雄市○○區○○路三四四號
    經營珈豪遊藝場擺設電動機具計二十六台供人把玩，並自八十七年七月二十三日
    起雇用丙○○擔任洗、開分等櫃台工作之事實固坦承在卷，惟矢口否認有何犯行
    ，辯稱客人只能寄分，不能兌換現金，當時賭客丁○○是出去向己○○之飲料攤
    買珍珠奶茶，並非去兌換現金，而伊在遊藝場旁邊甲○○開設之雜貨店買維士比
    、香煙云云，被告丙○○坦承自八十七年七月二十三日起至該電玩店任櫃台工作
    ，惟亦否認有何犯行，辯稱當時客人丁○○來寄分，寄完就出去，不久又進來，
    警察就起身抓人，伊還以為是搶劫，當時負責人戊○○在門外，非在店內，伊亦
    無法通知老闆戊○○關於客人丁○○是得多少分數，老闆又如何兌現給顧客云云
    。被告丁○○於警訊時係供陳打完洗分得二百六十分，有兌換現金二千六百元，
    是先去櫃台登記，而後到門外由戊○○兌現給伊等語，於檢察官偵訊時供稱警訊
    不實在，只是消遣云云，於本院審訊時供陳因害怕想早點回去才承認云云。
二、經查（一）右揭事實業經警方於八十八年十一月二十三日十七時十分許臨檢珈豪
    遊藝場，查獲顧客丁○○向店員洗分換得寄分卡五點（五百分）五張、一點（一
    百分）一張，並至櫃台登記，後至店外等候，當戊○○將賭金二千六百元交付丁○○，丁○○拿到後又轉身回該店時，在大門左側被當場查獲等情，此有營業場
    所檢查紀錄、高雄市政府警察局查獲賭博電玩案現場圖附卷，並有扣得電動機具
    二十六台、寄分卡六張、並自丁○○手中起獲賭金二千六百元等扣案可憑。並經
    被告丁○○於警訊供承（問：本日何時入內打玩？打何機台？如何輸贏？如何兌
    換？）約中午十二時許，打大滿貫機台，該機台是以十比一比例開分打玩，依遊
    戲規則如押中，可得倍數不等之分數，累積在螢幕上，輸時所押分數被機台吃掉
    ，本日我已不玩時，以螢幕上剩餘之二百六十分，向店內開分小姐要求洗分，該
    小姐洗分時拿五張五百及一張一百的積分卡給我，我再到櫃台簽寄卡規則單中的
    第十六格，約過三分鐘，我走到門口左側，戊○○即拿賭金二千六百元給我，當
    場遭警察查獲。核與當場查獲之警員林俊宏證述：當天我坐在靠自動門外面，我
    坐在門口位置上，有一顧客簽完名後，他在櫃台，後出門，我看見戊○○給顧客
    丁○○錢，並看見丁○○在數錢，我們才行逮捕等語，其敘述案發過程與丁○○
    警訊中所陳之情節相符。而開洗分及其兌換比例亦與丙○○所述之遊戲規則相同
    ，堪認丁○○警訊所供：有向戊○○兌換現金二千六百元之自白為真實。否則所
    供豈有適相吻合之理？又扣案之電玩機台俱為戊○○所有，則戊○○有與丙○○
    等在該公眾得出入場所擺設賭博性電玩供不特定人賭博之事實應堪認定。丁○○
    於檢察官偵訊時供述純消遣云云，於本院審訊時又供述因害怕趕快承認以便回家
    云云，不惟二者供述已不一，且與本院前開調查所得不符，顯係必重就輕之詞，
    難信為真實。（二）至於被告聲請傳訊之證人己○○於本院供稱：丁○○向我買
    珍珠奶茶，我經營珍珠奶茶剛好在騎樓賣，我端進去時聽到吵鬧聲等語。證人甲○○於本院證稱：他（即戊○○）當時買維士比及香煙，出去後就不知道，但有
    聽到吵雜聲等語，證人乙○○於本院證稱：.... 我當時在雜貨店打電話，戊○○買維士比及香煙出來，問我要不要。我表示不要，突然聽到店內有吵雜聲很大
    聲，不知發生何事等語，但被告丁○○、戊○○間有無兌換現金一事，證人則未
    有陳明，況證人或經營自己之生意，或打電話與人通話，對毫不關己之旁人有無
    短暫會見或交談，又豈會有特別又蓄意留心之理，所證尚無法為被告有利之認定
    。辯護人又稱該店有攝影錄影，洗出照片並無丙○○連絡店外之戊○○以使其兌
    換現金給丁○○之鏡頭云云，惟按就其所提供附卷之照片以觀，僅係有關場中客
    人之活動情形，就櫃台之全貌亦未有完全攝得，此從照片就櫃台部份均僅攝得一
    小部份即可得知，況錄影設備係為窺得店中所發生之情況以便掌握突發事件，自
    亦無錄影櫃台之必要而況店內如真有必要與店外之戊○○聯繫，亦非必須一定要
    透過丙○○使得為之，業者自有一定隱密之管道以避警方查緝。是丙○○有無離
    開過櫃台與其如何與場外戊○○連絡並無必然關係，辯護人所提之店內錄影亦無
    法為被告有利之認定，（三）證人警員林俊宏既已埋伏許久並於戊○○、丁○○
    兌換現金完畢後立即當場查獲，為林俊宏證述如前，其自係已有實證始會起身抓
    人，被告辯稱警員坐在店內應看不見外邊云云，亦屬臆測之詞並無足採，又按在
    何處分局之派出所製作筆錄與有無賭博犯行應無關連，辯護人執為警訊筆錄有瑕
    疵之依據，核與全案案情無關，（四）被告戊○○經營電玩店擺設多達二十六台
    之機具供人賭博，被告丙○○亦受雇於戊○○，每月並領有薪資，戊○○經營遊
    藝場之期間及丙○○擔任櫃台工作之職期間又非短暫，顯均係有以之為營生之意
    ，無論該二人有否其他職業，均無礙其為常業犯罪之認定。所辯未賭博云云，不
    足採信，被告三人之賭博犯行應可認定。
三、核被告戊○○在前開珈豪遊藝場之公眾得出入場所擺設電動賭博機具供人賭博，
    被告丙○○負責現場工作，並均以資為營生，二人所為係犯刑法第二百六十七條
    之常業賭博罪，二人間就前開犯行有犯意連絡、行為分擔，為共同正犯。另被告
    丁○○所為係犯刑法第二百六十六條第一項前段之普通賭博罪，被告丁○○雖於
    警訊曾陳稱玩過二、三次，向戊○○兌換現金云云，此不惟丁○○事後已否認，
    另被告戊○○亦自始否認可換現金，此部份並無其他實證可資證明，公訴人亦未
    據以起訴，爰不加以論斷。查被告戊○○於八十四年一月間因犯違反麻醉藥品管
    理條例罪，經判處有期徒刑四月確定，於八十四年十一月間執行完畢，有台灣高
    等法院全國被告前科記錄表可憑，於前案有期徒刑執行完畢後五年以內再犯有期
    徒刑以上刑之本罪，為累犯，依法應加重其刑。審酌被告戊○○、丙○○自始否
    認，犯後態度不佳，且共查獲二十六台機具，規模非小，實係破壞社會善良風氣
    ，助長僥倖歪風，本不宜輕處，而丙○○部份，念其尚無前科，有被告台灣高等
    法院全國被告前科記錄表可憑，且僅受雇於人，犯罪情節較輕，及其動機、手段
    、目的等一切情狀，被告丁○○供詞反覆，顯無悔過之意，惟亦念其無不良前科
    ，應係一時失慮致罹刑章等一切情狀，各量處如主文所示之刑，戊○○、丙○○
    均諭知易科罰金之折算標準。丁○○部份則諭知易服勞役之折算標準。扣案機具
    二十六台（含ＩＣ板二十六塊）係當場賭博之器具，依同法第二百六十六條第二
    項予以宣告沒收，賭資二千六百元係自丁○○手中查獲，為供賭博犯罪所得之物
    ，並非於賭檯或兌換籌碼處查獲，為被告所是認，另賭博犯罪所用之物寄分卡六
    張，併依同法第三十八條第一項第三款、第二款之規定宣告沒收。
據上論斷，應依刑事訴訟法第二百九十九條第一項前段，刑法第二十八條，第二百六
十七條，第二百六十六條第一項前段，第二百六十六條第二項，第四十七條、第四十
一條、第四十二條第二項，第三十八條第一項第三款、第二款，罰金罰鍰提高標準條
例第一條前段、第二條判決如主文。
中    華    民    國      八十九      年      四      月      十七      日
                                  臺灣高雄地方法院刑事第三庭
                                      法  官  簡  志  瑩
右正本證明與原本無異。
如不服本判決，應於判決送達後十日內，向本院提出上訴狀。
                                      書記官  林  宜  正
中    華    民    國      八十九     年      四      月      十九      日
附錄論罪科刑法條：
刑法第二百六十六條第一項前段、第二項：
在公共場所或公眾得出入之場所賭博財物者，處一千元以下罰金。
當場賭博之器具與在賭檯或兌換籌碼處之財物，不問屬於犯人與否，沒收之。
刑法第二百六十七條：
以賭博為常業者，處二年以下有期徒刑，得併科一千元以下罰金。


司法院資訊處製作；財團法人民間司法改革基金會備份。
